臺灣臺中地方法院刑事判決　　　　　　　　　　　九十二年度豐交簡上字第五號
　　上　訴　人
　　即　被　告　甲○○
右上訴人即被告因過失傷害案件，不服本院豐原簡易庭九十一年度豐交簡字第欺侮二
號中華民國九十一年十二月十六日第一審簡易判決（聲請簡易處刑案號：臺灣臺中地
方法院檢察署九十一年度偵字第二二０二六號），提起上訴，本院管轄之第二審合議
庭判決如左：
    主  文
上訴駁回。
    事  實
一、甲○○於民國九十年十二月三日上午七時五十五分許，駕駛電動三輪貨車，沿臺
    中縣大雅鄉○○○路（起訴書及原審判決均誤載為平和一路）往秀山五路方向行
    駛，途經秀山二路、平和一路與秀山路口之無號誌交岔路口，應注意慢車行進無
    號誌之交岔路口，應減速慢行，看清左右確無來車並在不妨礙汽車通行之情況下
    迅速通過及注意車前狀況，隨時採取必要之安全措施，其能注意竟未注意，適有
    丙○○騎乘車牌號碼ＵＡＪ—一二二號機車後載女兒乙○○，沿秀山路往中清路
    方向行駛，亦未注意車前狀況，甲○○所駕駛車輛之車頭撞擊丙○○之左腳處，
    致丙○○因此受有左側股骨骨折，乙○○則受有跟骨骨折（左側），頭部外傷併
    腦震盪之傷害。
二、案經丙○○訴由臺灣臺中地方法院檢察署檢察官偵查後聲請簡易判決處刑。
    理  由
一、訊據上訴人即被告甲○○固不否認有於右揭時、地與告訴人丙○○發生車禍等情
    ，惟矢口否認有何過失傷害之犯行，辯稱：是告訴人丙○○所騎乘之機車車頭撞
    到伊所駕駛之鐵牛車的右中側部位云云。查本件雖因告訴人丙○○、乙○○與被
    告發生車禍碰撞事故後，未能立即報警繪製現場圖而無法送由車禍事故鑑定委員
    會鑑定過失責任之歸屬，有臺灣省臺中縣區車輛行車事故鑑定委員會九十二年七
    月十日中縣鑑字第九二０三七一號函在卷可稽。惟查：告訴人丙○○、乙○○確
    實因本件車禍而分別受有左側股骨骨折及跟骨骨折（左側），頭部外傷併腦震盪
    等傷害等節，有行政院國軍退除役官兵輔導委員會臺中榮民總醫院診斷證明書二
    紙在卷可稽而堪以認定。而前開事實業據告訴人於偵查時到庭指述被告的車頭撞
    到其機車的左側，也就是靠近其左大腿的部位等語明確（參閱偵卷第一五頁），
    復於本院審理時到庭指述稱：當時車子是有排氣管的那一側倒地而有刮痕，被告
    的鐵牛車是撞到其機車車身中間的部位，其腳部因此而受傷，女兒即告訴人乙○○則因而腦震盪等傷害（參閱本院卷第二八頁）等語詳實。核告訴人丙○○所述
    之碰撞位置及情節與其自身所受傷勢之部位尚屬符合；另本件告訴人丙○○於案
    發後雖未能立即將車輛於事故後之情形拍攝相片存證，僅於事發約半年後欲提出
    告訴時拍攝機車相片附於偵卷供佐證，惟由該等相片內容以觀，乃告訴人丙○○
    所騎乘之機車右側排氣管有刮擦舊痕（該等痕跡均已生鏽），而車頭並無明顯撞
    擊痕跡等情，與告訴人丙○○所述亦尚屬相符，堪信告訴人丙○○之指述與案發
    情節相符而足資認定。被告雖辯稱：是告訴人丙○○的機車車頭撞上伊所駕駛之
    鐵牛車右中側部位云云，惟其就此均無法提出相關事證足資佐憑，而本院依職權
    委請臺中縣警察局豐原分局大雅分駐所丈量告訴人丙○○之機車踏板距離地面之
    垂直高度為三０‧三公分，而被告所駕駛之鐵牛車車頭前輪最前端距離地面之垂
    直高度為二八公分，有臺中縣警察局豐原分局大雅分駐所交通事故丈量尺寸補充
    說明一份及相片附卷可稽，則告訴人丙○○所述之係被告所駕駛之鐵牛車車頭撞
    擊其所騎乘機車之左側踏板部位等語，益徵其可信性，反觀被告於本院審理時所
    提出之鐵牛車相片，其中該鐵牛車之右中側並無明顯刮擦或撞擊痕跡，更見被告
    所辯應屬事後卸責之詞而礙難採信。另本件案發係於上午時分，視野及能見度應
    尚屬良好，且肇事路口之秀山路面寬六公尺而非狹小之路面，有本院履勘現場並
    實際測量路面寬度後，委請臺中縣警察局豐原分局大雅分駐所製作之現場圖一份
    附於本院卷內可稽，被告於當時顯應注意、能注意而未注意致肇發本件行車事故
    ，其就此部分之傷害乃屬有所過失一節，應堪認定。綜上所述，本件被告之犯行
    ，應屬事證明確而堪為認定。
二、核被告甲○○所為，係犯刑法第二百八十四條第一項前段之過失傷害罪，其以一
    行為同時過失傷害丙○○及乙○○，屬想像競合之裁判上一罪，應從一重之過失
    傷害罪處斷。又被告雖於案發後停留於現場，但未及候至員警到場即先行離去等
    情，業據其於警訊中供承在卷，核與本件並未能即時製作警訊筆錄並繪製現場圖
    之客觀事證相符而堪以採信，故本件尚與自首之要件並不相符，附此敘明。原審
    依刑法第二百八十四條第一項前段、第四十一條第一項前段及罰金罰鍰提高標準
    條例第一條前段、第二條之規定，逕以簡易判決量處拘役三十日，並諭知易科罰
    金之折算標準，其認事用法均無不合，量刑亦稱妥適，應予維持，上訴人上訴意
    旨認其並無過失傷害之犯行，並非可採，本件上訴顯無理由，應予駁回。
據上論斷，應依刑事訴訟法第四百五十五條之一第一項、第三項、第三百六十八條，
判決如主文。
中      華      民      國      九十三      年    二    月    二十四    日
臺灣臺中地方法院刑事第十四庭
                                  審判長法  官   楊  真  明
                                        法  官   劉  逸  成
                                        法  官   林  學  晴
右正本證明與原本無異。
本件不得上訴。
                                        書記官
中      華      民      國      九十三      年    二    月    二十六    日
